【裁判字號】    98,訴,931
【裁判日期】    980828
【裁判案由】    偽造文書等
【裁判全文】
臺灣臺南地方法院刑事判決               98年度訴字第931號
公  訴  人  臺灣臺南地方法院檢察署檢察官
被      告  甲○○
上列被告因偽造文書等案件，經檢察官提起公訴（98年度偵字第
7680號），被告於準備程序中就被訴事實為有罪之陳述，經本院
合議庭裁定以簡式審判程序審理，本院判決如下：
    主  文
甲○○犯行使偽造私文書罪，累犯，處有期徒刑拾月。陸張行動
電話服務申請書上偽造之「丙○○」署押陸枚均沒收。
    事實及理由
一、甲○○有多次竊盜、詐欺前科，又民國95年間犯詐欺罪，經
    經臺灣臺北地方法院以96年易緝字第51號判處應執行有期徒
    刑三月確定，甫於97年5月10日縮刑期滿執行完畢。仍未悔
    改，復意圖為自己不法之所有，以向丙○○謊稱介紹工作為
    由，致使其陷於誤信，而分別於98年2月14、15日，在臺南
    市○○路之「有樂網咖」及其位於臺南市○○街16號10樓之
    2住處交付身份證、駕駛執照、健保卡及履歷表2份。嗣甲○○取得上開證件後，隨即於98年2月15日，前往乙○○所服
    務位於臺南縣永康市○○○路80號之長欣通訊行，向乙○○
    訛稱係同事丙○○委託其前來申辦申辦手機（Nokia牌）1支
    及門號6個（0000000000、0000000000、0000000000、00000
    00000、0000000000、0000000000），致使乙○○陷於錯誤
    ，而同意其申辦，並讓其在行動電話服務申請書上簽立「丙○○」之署押於其上，足生損害於丙○○及長欣通訊行之權
    益。詎其在得逞後，竟不繳交上開門號之通訊費用，連同退
    傭金及違約金，共讓長欣通訊行損失新臺幣（下同）73,508
    元。案經丙○○、乙○○訴由臺南縣警察局永康分局報請臺
    灣臺南地方法院檢察署檢察官偵查起訴。
二、本件被告甲○○所犯係死刑、無期徒刑、最輕本刑為三年以
    上有期徒刑以外之罪，其於準備程序中就被訴事實為有罪之
    陳述，經法官告知簡式審判程序之旨，並聽取公訴人及被告
    之意見後，認宜為簡式審判程序，依刑事訴訟法第273條之1
    第1項規定，裁定進行簡式審判程序加以審理，則依據刑事
    訴訟法第273條之2、同法第159條第2項之規定，不適用傳聞
    法則有關限制證據能力之相關規定；並得依同法第310條之2
    之準用同法第454條之規定製作略式判決書（僅記載「證據
    名稱」），合先敘明。
三、前項犯罪事實，有下列事證足資證明：
  (一)被告於警詢、偵查中及本院審理時之自白。
  (二)證人即告訴人丙○○、乙○○於警詢及偵查中之指證內容。
  (三)行動電話服務申請書6份。
  (四)發票、逾期繳款通知、丙○○刷卡繳費收執聯、繳費收據
    及明細表。
  (五)卷附臺灣高等法院被告全國前案紀錄表。
四、查被告騙取告訴人丙○○之證件後，持以向長欣通訊行申請
    1支手機及6個門號，並在6份行動電話服務申請書上偽造「
    丙○○」署押後持以行使，核被告所為係犯刑法第216條、
    第210條之行使偽造私文書罪，及同法第339條第1項之詐欺
    取財罪。被告於6份行動電話服務申請書上偽造「丙○○」
    署押，為其偽造私文書行動電話服務申請書之階段行為，嗣
    將該私文書持以行使申請手機及門號，偽造之低度行為又為
    行使之高度行為所吸收，偽造署押、私文書之行為均不另論
    。又被告騙取丙○○證件後，即向長欣通訊行申請1支手機
    及6個門號，係以一行為同時觸犯行使偽造私文書罪及詐欺
    取財罪，應從一重以行使偽造私文書罪處斷。再被告有如犯
    罪事實欄所載執行完畢之前科紀錄，有卷附臺灣高等法院被
    告全國前案紀錄表可稽，其於五年內再故意犯本件有期徒刑
    以上之罪，為累犯，應加重其刑。爰審酌被告素行，其犯罪
    之動機、目犯、手段、所生損害尚非嚴重，及被告犯罪後已
    坦承犯行等一切情狀，量處如主文所示之刑，以資懲警。6
    份行動電話服務申請書上偽造「丙○○」署押，不論屬於被
    告與否，均應宣告沒收。
五、據上論斷，應依刑事訴訟法第299條第1項前段、第273條之1
    第1項、第310條之2，刑法第216條、第210條、第339條第1
    項、第47條第1項、第55條前段、第219條，刑法施行法第1
    條之1，判決如主文。
本案經檢察官丁○○到庭執行職務。
中    華    民    國    98    年    8     月    28    日
                  刑事第一庭    法  官  彭喜有
以上正本證明與原本無異。
如不服本判決應於收受本判決後10日內向本院提出上訴書狀，並
應敘述具體理由。其未敘述上訴理由者，應於上訴期間屆滿後20
日內向本院補提理由書狀（均須按他造當事人之人數附繕本）「
切勿逕送上級法院」。
                                書記官  黃傳鈞
中    華    民    國    98    年    8     月    31    日
附錄本案論罪科刑法條全文
刑法第210條：
偽造、變造私文書，足以生損害於公眾或他人者，處5年以下有
期徒刑。
中華民國刑法第216條：
行使第210條至第215條之文書者，依偽造、變造文書或登載不實
事項或使登載不實事項之規定處斷。
中華民國刑法第339條第1項：
意圖為自己或第三人不法之所有，以詐術使人將本人或第三人之
物交付者，處5年以下有期徒刑、拘役或科或併科1千元以下罰金
。


司法院資訊處製作；財團法人民間司法改革基金會備份。
